臺灣臺北地方法院交通事件裁定　　 100年度交聲字第306、307號
原處分機關　臺北市交通事件裁決所
異議人即
受處分人　　呂紹傑
上列受分人因違反道路交通管理處罰條例案件，對於台北市交通
事件裁決所所為之處分（原處分：北市裁罰字第裁22-RA0000000
、22-RB0000000號），聲明異議，本院裁定如下：
    主  文
原處分均撤銷。
呂紹傑不罰。
    理  由
一、原處分意旨略以：本件異議人即受處分人（下稱受處分人）
    呂紹傑於民國100 年2 月9 日上午9 時40分許、同月20日下
    午5時12 分許，將其所有車牌號碼BLP-170 重型機車停放於
    基隆市○○街4 號及火車站處，經基隆市警察局第一分局及
    交通警察隊警員先後以「併排停車」之違規行為，依道路交
    通管理處罰條例第56條第1 項第6 款之規定，逕行拍照舉發
    ，嗣受處分人於應到案日期前提出申訴，經原處分機關臺北
    市交通事件裁決所函原舉發機關調查結果，仍認受處分人上
    開違規事實均無訛，而依道路交通管理處罰條例第56條第1
    項第6 款之規定，於100 年3 月15日，以北市裁罰字第裁22
    -RA0000000、22-RB0000000號裁決書各裁處受處分人罰鍰新
    臺幣（下同）900元。
二、聲明異議意旨略以：受處分人因負責銷售隱形眼鏡之業務需
    要，故將該車停放在基隆火車站前，其最近一次前往基隆騎
    車拜訪客戶係在1 月底，之後遇新年假期，直到100 年2 月
    22 日 才再次前往基隆火車站，才發現該車被移至停車格外
    ，為此，聲明異議等語。
三、按法院受理交通事件，準用刑事訴訟法之規定，道路交通管
    理處罰條例第89前段定有明文；次按犯罪事實應依證據認定
    之，無證據不得認定犯罪事實，如不能證明被告犯罪，應諭
    知無罪之判決，刑事訴訟法第154 條第2 項、第300 條第1
    項前段定有明文，且認定犯罪事實所憑之證據，雖不以直接
    證據為限，間接證據亦包括在內，然而無論直接或間接證據
    ，其為訴訟上之證明，須於通常一般之人均不致有所懷疑，
    而得確信其為真實之程度者，始得據為有罪之認定，倘其證
    明尚未達到此一程度，而有合理之懷疑存在以致事實審法院
    無從取得有罪之確信時，即應由法院為諭知被告無罪之判決
    （最高法院76年台上字第4986號判例意旨可供參照），此於
    法院審理受處分人違反道路交通管理處罰條例案件時亦有其
    適用。
四、經查：
（一）受處分人所有之前開車輛，於上揭時、地因併排停車，而
      先後遭警員以違反道路交通管理處罰條例第56條第1 項第
      6 款之規定，逕行拍照舉發等情，有卷附採證照片3 張、
      舉發違反道路交通管理事件通知單通知聯、移送聯、前揭
      裁決書2 份、基隆市警察局第一分局100 年3 月8 日基警
      一分字第1000101978號、基隆市警察局100 年3 月24日基
      警交字第1000007881號函、同局100 年5 月5 日基警交字
      第100001176 2 號函暨附件及採證照片4 張（見本院100
      年度交聲字第306 號卷第4 頁至第8 頁、第12頁至第13頁
      、第22頁至第27頁）可憑。是受處分人該車於上開時地併
      排停車之事實固堪認定。
（二）惟受處分人辯稱：因我住台北，該車在基隆會停比較久時
      間，所以我一定會找停車格停車，我在1 月底將該車停放
      在停車車內，2 次開單都是在同樣地方，所以我是很久沒
      有去動車子，該車是被拖出停車格後，就一直放在那裡等
      語（見本院同上卷第20頁正反面）。而經基隆市警察局10
      0 年5 月5 日回覆本院函文表示：2 案舉發單經比對採證
      照片，因前排停有1 部VQB-27 2號輕型機車同時被攝入且
      場景一致，停車位置應屬相同，有該局前揭函暨附件及採
      證照片4 張可查。可認受處分人前開所辯：2 張罰單所指
      其違規停車之位置係同一地點乙節相符，勘認受處分人之
      上開機車自100 年2 月9 日上午9 時40分許遭警開單起至
      同月20日下午5 時12分許再次遭警開單之期間內，均處於
      併排停車而未遭牽移之違規狀態。
（三）又依前開採證照片視之，受處分人該車停放位置在停車格
      外而鄰接馬路，依前述說明，該車係自100 年2 月9 日上
      午9 時40分起即繼續處於該違規併排停車之情狀，衡情受
      處分人應不致將自己之機車併排停放於隨時有遭往來車輛
      擦撞風險之處所，而該違規地點周邊並無裝設監視錄影器
      以佐證該併排停車之違規行為係受處分人所為，此有卷附
      基隆市警察局100 年4 月22日基警一分字第1000103634號
      函可查（見同卷第19頁），是該2 案除有前開採證照片之
      外，並無其他客觀補強證據足以佐證該違規併俳停車之行
      為係受處分人所做，又卷內並無積極證據可以排除受處分
      人該車係遭人牽移之可能性，衡情該地點鄰近火車站，合
      法停車位實不易尋得，他人自有為避免自己違規停車遭取
      締，而將他人機車從合法停車位移出，再將自己之機車停
      放至停車位之情形，是受處分人前開所辯，尚無悖於常情
      ，應堪採信。
五、綜上，受處分人該車於上揭時、地遭警先後逕行採證舉發時
    確有併排停車之事實，惟依卷內事證資料，並無積極證據足
    證前述違規行為係受處分人所為，依前揭說明，自應為受處
    分人有利之認定，原處分機關不察，遽對受處分人為前開各
    裁決，難認允當。從而，本件受處分人異議為有理由，自應
    由本院將原處分均撤銷，改諭知異議人不罰，以資適法。
六、據上論斷，應依道路交通案件處理辦法第19條前段，裁定如
    主文。
中    華    民    國   100    年    6     月    30    日
                  交通法庭法  官   葉藍鸚
以上正本證明與原本無異。
如不服本裁定，應於裁定送達後5日內向本院提出抗告狀。
                          書記官   黃芝凌
中    華    民    國   100    年    6     月    30    日